最  高  行  政  法  院  裁  定
111年度聲字第54號
聲  請  人  許旭晃                                 
            林姝彤（洪崧佑承受訴訟人）

            洪子鈞（洪崧佑承受訴訟人）

            洪子淯（洪崧佑承受訴訟人）

            洪鳴廷（洪崧佑承受訴訟人）

上列聲請人因與相對人內政部間請求撤銷徵收事件，對於中華民
國109年8月27日本院109年度裁字第1386號裁定，聲請補充裁定
，本院裁定如下： 
　　主  文
聲請駁回。
聲請訴訟費用由聲請人負擔。
　　理  由
一、聲請人洪崧佑於民國110年6月9日死亡，其繼承人林姝彤、
    洪子鈞、洪子淯、洪鳴廷等4人（下稱林姝彤等4人）具狀聲
    明承受訴訟，核無不合，先予敘明。
二、按「（第1項）訴訟標的之一部或訴訟費用，裁判有脫漏者
    ，法院應依聲請或依職權以判決補充之。（第2項）當事人
    就脫漏部分聲明不服者，以聲請補充判決論。」「民事訴訟
    法第233條規定，於裁定準用之。」民事訴訟法第233條第1
    項、第2項、第239條分別定有明文。又依行政訴訟法第218
    條規定，上開規定於行政法院之裁判準用之。是聲請補充裁
    定，以訴訟標的之一部或訴訟費用之裁判有脫漏者為限，如
    主張裁判理由有漏未審酌之缺失，或另有主張陳述而聲請補
    充裁定，均屬無從准許。 
三、本件聲請人許旭晃及林姝彤等4人之被繼承人洪崧佑，因與
    相對人內政部間請求撤銷徵收事件，提起行政訴訟，經臺北
    高等行政法院（下稱原審）106年度訴字第623號判決駁回，
    聲請人許旭晃及洪崧佑不服，提起上訴，經本院109年度判
    字第254號判決（下稱原確定判決）駁回上訴而告確定。其
    等於民國109年6月16日具行政訴訟再審之訴狀，以原確定判
    決有行政訴訟法第273條第1項第14款再審事由，向本院提起
    再審之訴，經本院109年度裁字第1386號裁定（下稱原裁定
    ）移送原審審理。茲聲請人對原裁定聲請補充裁定，其聲請
    意旨略謂：聲請人許旭晃及洪崧佑於109年6月16日提起再審
    之訴，訴狀中第2至5頁已明確主張本案有「適用法規顯有錯
    誤」、「判決理由與主文矛盾」等，僅因電腦輸入時誤刪一
    段文字，致漏植第1款「適用法規顯有錯誤」、第2款「判決
    理由與主文顯有矛盾」等文字，並於發現後於行政訴訟補充
    理由㈢狀補正完成等語。
四、經查，聲請人許旭晃及洪崧佑不服原確定判決，於109年6月
    16日具行政訴訟再審之訴狀，向本院提起再審之訴，依該狀
    所載：「說明：一、再審原告（即聲請人許旭晃及洪崧佑）
    前與再審被告（內政部）間之撤銷及廢止徵收事件，經最高
    行政法院109年5月7日以109年度判字第254號判決確定，判
    決原告之訴駁回。該判決因有行政訴訟法第273條第1項第14
    款（原判決就足以影響於判決之重要證據漏未斟酌）之再審
    事實，再審原告於109年5月19日收受判決書後依法提起再審
    之訴。二、再審原告依土地徵收條例第49條第1項第1款、第
    2項第1、2、3款提起撤銷及廢止徵收，並於前訴訟程序再審
    原告於第一審法院提出相關事證供原審調查，但原審拒為調
    查，原審判決及原確定判決有『足以影響判決之重要證物漏
    未斟酌』之再審事實。」且依其等之聲請意旨主張「因電腦
    輸入時誤刪一段文字，致漏植第1款『適用法規顯有錯誤』、
    第2款『判決理由與主文顯有矛盾』等文字」顯見，其等於109
    年6月16日具行政訴訟再審之訴狀並未一語指及原確定判決
    有行政訴訟法第273條第1項第1款及第2款之再審理由。而經
    核原裁定已敘明：本件再審原告（即聲請人許旭晃及洪崧佑
    ）對原確定判決提起再審之訴，係以行政訴訟法第273條第1
    項第14款所定事由為依據，依同法第275條第3項規定，應專
    屬為判決之原高等行政法院即原審管轄。茲再審原告向本院
    提起，依上開規定，自應依職權移送於其管轄法院等語，並
    於主文為：「本件移送於臺北高等行政法院。」之諭知，並
    無漏未裁判之情事。據此，聲請人對原裁定聲請補充裁判，
    聲請為無理由，應予駁回。至於聲請人另對於原審109年度
    再字第67號裁定聲請補充裁定之部分，本院另為裁判，併此
    敍明。 　　
五、據上論結，本件聲請為無理由。依行政訴訟法第104條、民
    事訴訟法第95條、第78條、第85條第1項前段，裁定如主文
    。　　
中　　華　　民　　國　　111 　年　　6　　 月　  29  　日
                    最高行政法院第一庭
                        審判長法官  吳　東　都　
                              法官　王　俊　雄
                              法官　林　妙　黛
                              法官　侯　志　融
                              法官　陳　秀　媖

以  上  正  本  證  明  與  原  本  無  異
中　　華　　民　　國　　111 　年　　6 　　月　　29　　日
　　　　　　　　　　　　　　　書記官　陳　映　羽